# 优先股的分红权力

提问人：wx_5cbd6a2767a5 时间：2020-08-31 18:08:01
优先股的分红权力，理论上发行人可以无条件避免分红的话，这块是否是权益工具？

回答人：chenyiwei
这只是判断是否构成权益工具的考虑因素之一，并不是满足这一条就必然可以作为权益工具。还要考虑赎回权、转换权、清算时的优先权等多方面因素。